【裁判字號】    99,簡上,313
【裁判日期】    990930
【裁判案由】    傷害
【裁判全文】
臺灣臺北地方法院刑事判決             99年度簡上字第313號
上  訴  人  臺灣臺北地方法院檢察署檢察官
被      告  乙○○
上列上訴人因被告傷害案件，不服本院99年度簡字第2279號，中
華民國99年7月29日第一審簡易判決（聲請簡易判決處刑案號：
臺灣臺北地方法院檢察署99年度偵字第11484號）提起上訴，本
院管轄之第二審合議庭判決如下：
    主  文
上訴駁回。
    事  實
一、本案經審理結果，認第一審引用起訴書所列證據，判決被告
    乙○○犯刑法第二百七十七條第一項之傷害罪，量拘役三十
    日，如易科罰金，以新臺幣一千元折算一日，其認事、用法
    及量刑均無不當，應予維持，並引用第一審判決書記載之事
    實、證據及理由。
二、檢察官上訴意旨略稱：被告本件犯罪所使用之工具為椅子一
    張，乃相當重量之硬物，另菜刀一把。亦係鋒利且具危險性
    ，竟仍持上開工具攻擊證人即告訴人甲○○（下逕稱其名）
    要害部位之頭部，客觀而言，若非告訴人僥倖，實難免於死
    難，是從被告使用之工具及攻擊之部位交互以觀，應認被告
    具有刑法第二百七十一條第一項之殺人犯意，至少亦應具有
    殺人犯罪之不確定故意，是原審認事用法尚有未洽。退步言
    之，縱本件係構成傷害罪，惟被告僅因細故，不問青紅皂白
    ，即持危險之凶器攻擊告訴人身體要害部位，其手段至為殘
    忍。又被告於事發後，始終無誠意與告訴人和解，犯後態度
    亦差，而原審判決竟僅量處被告拘役三十日，顯屬過輕云云
    。
三、查本案之源由，無非被告與案發時酒醉之甲○○因言語口角
    發生衝突。而殺人、重傷、傷害三罪之區別，在行為人下手
    加害時之犯意，亦即加害時是否有使人喪失生命？或使人受
    重傷？或僅傷害人之身體健康之故意以為斷，不能徒憑行為
    人攻擊之手段、持用之器械為斷。揆以二人案發前並不相識
    ，素無恩怨，實難認僅因此細故，被告即有殺人犯意。況甲
    ○○於警、偵訊時，亦係表示提出「傷害告訴」（偵查卷第
    一一、二○頁參照）。檢察官並無提出積極證據證明被告毆
    擊甲○○乃出於殺人之故意或不確定故意，僅依甲○○聲請
    上訴狀之內容訴稱被告涉嫌殺人未遂，容有不洽。又按量刑
    輕重，係屬事實審法院得依職權自由裁量之事項，苟其量刑
    已以行為人之責任為基礎，並斟酌刑法第五十七條各款所列
    情狀，而未逾越法定刑度或有濫用權限情事，即不得任意指
    為違法。原審已就上開各點斟酌考量，就現有卷證資料亦無
    所謂原判決有何逾越法定刑度，或濫用自由裁量權限之違法
    或不當之情事。檢察官依甲○○聲請上訴之意旨稱原審量刑
    過輕，亦不足採。是檢察官上訴為無理由，應予駁回。
據上論斷，應依刑事訴訟法第四百五十五條之一第一項、第三項
、第三百七十三條、第三百六十八條，判決如主文。
本案經檢察官吳曉婷到庭執行職務。
中     華    民    國    99     年   9    月    30    日
                   刑事第十庭   審判長法  官  蔡坤湖
                                      法  官  周玉琦
                                      法  官  姚念慈
上正本證明與原本無異。
不得上訴。
                                      書記官  劉芸珊
中     華    民    國    99     年   9    月    30    日
臺灣臺北地方法院刑事簡易判決          99年度簡字第2279號
聲  請  人  臺灣臺北地方法院檢察署檢察官
被      告  乙○○  男  36歲（民國○○年○月○日生）
                    身分證統一編號：Ｚ000000000號
                    住臺北市○○區○○路4段277巷73號3樓
                    居臺北市士林區○○○路94巷71號3樓
上列被告因傷害案件，經檢察官聲請以簡易判決處刑（99年度偵
字第11484號），本院判決如下：
    主      文
乙○○傷害人之身體，處拘役參拾日，如易科罰金，以新臺幣壹
仟元折算壹日。
    事實及理由
一、本件犯罪事實、證據及應適用之法條，除補充被告於本院訊
    問時之自白外，其餘均援引檢察官聲請簡易判決處刑書之記
    載（如附件）。
二、爰審酌被告乙○○之犯罪動機、目的、手段、告訴人所受傷
    害之程度、被告犯後尚知坦承犯行，態度良好，暨其品行、
    生活狀況及智識程度等一切情狀，量處如主文所示之刑，並
    諭知易科罰金之折算標準。
三、據上論斷，依刑事訴訟法第449條第1項前段、第3項、第454
    條第2項，刑法第277條第1項、第41條第1項前段，刑法施行
    法第1條之1，逕以簡易判決處刑如主文。
四、如不服本判決，得於判決書送達之翌日起10日內，以書狀敘
    述理由，向本院提出上訴。
中    華    民    國    99    年    7     月    29    日
                  刑事第五庭    法  官  李宜娟
以上正本證明與原本無異。
                                書記官  張華瓊
中    華    民    國    99    年    7     月    30    日
附錄本案論罪科刑法條全文：
中華民國刑法第277條（普通傷害罪）
傷害人之身體或健康者，處3年以下有期徒刑、拘役或1千元以下
罰金。
犯前項之罪因而致人於死者，處無期徒刑或7年以上有期徒刑；
致重傷者，處3年以上10年以下有期徒刑。
臺灣臺北地方法院檢察署檢察官聲請簡易判決處刑書
                                      99年度偵字第11484號
     被      告  乙○○  男  35歲（民國○○年○月○日生）
                         住臺北市○○區○○路4段277巷73號
                         3樓
                         居台北市士林區○○○路94巷71號3
                         樓
                         國民身分證統一編號：Ｚ000000000號
 上列被告因傷害案件，業經偵查終結，認宜聲請以簡易判決處刑
 ，茲將犯罪事實及證據並所犯法條分敘如下：
         犯罪事實
 一、乙○○於民國99年4月8日上午2時6分，在臺北市○○區○○
     路3段中崙市場前某攤販用餐時，因故與鄰桌用餐之客人甲
     ○○發生爭執，竟基於傷害之犯意，隨手拿起椅子及菜刀砍
     砸甲○○，致甲○○的頭部遭椅子砸中，因此受有頭皮擦傷
     及撕裂傷之傷害。
 二、案經甲○○訴由臺北市政府警察局松山分局報告偵辦。
         證據並所犯法條
 一、上揭犯罪事實，業據告訴人甲○○指訴明確，並經證人廖銘
     中於警詢時證述屬實，且訊之被告乙○○亦坦承有持椅子砸
     告訴人頭部之事實，並有臺北市立聯合醫院仁愛院區驗傷診
     斷書乙紙在佐，被告犯嫌應堪認定。
 二、核被告所為，係犯刑法第277條第1項之傷害罪嫌。
 三、依刑事訴訟法第451條第1項聲請逕以簡易判決處刑。
     此    致
 臺灣臺北地方法院
 中    華    民    國    99    年    5    月    31    日
                               檢  察  官   陳   弘  杰
 本件正本證明與原本無異
 中    華    民    國    99    年    6     月    8    日
                               書  記  官   畢   君   曼
 本件係依刑事訴訟法簡易程式辦理，法院簡易庭得不傳喚被告、
 輔佐人、告訴人、告發人等出庭即以簡易判決處刑；被告、被害
 人、告訴人等對告訴乃論案件如已達成民事和解而要撤回告訴或
 對非告訴乃論案件認有受傳喚到庭陳述意見之必要時，請即另以
 書狀向簡易法庭陳述或請求傳訊。
 附錄本案所犯法條全文
 中華民國刑法第277條
 （普通傷害罪）
 傷害人之身體或健康者，處 3 年以下有期徒刑、拘役或 1 千元
 以下罰金。
 犯前項之罪因而致人於死者，處無期徒刑或 7 年以上有期徒刑
 ；致重傷者，處 3 年以上 10 年以下有期徒刑。

司法院資訊處製作；財團法人民間司法改革基金會備份。
